【裁判字號】    97,交訴,28
【裁判日期】    980122
【裁判案由】    業務過失致死
【裁判全文】
臺灣苗栗地方法院宣示判決筆錄          97年度交訴字第28號
公  訴  人  臺灣苗栗地方法院檢察署檢察官
被      告  乙○○
選任辯護人  江錫麒律師
上列被告因業務過失致死案件，經檢察官提起公訴（97年度偵字
第4651號），本院合議庭裁定改依簡式審判程序，本院於中華民
國98年1 月22日下午4 時許，在本院第3 法庭宣示判決，出席職
員如下：
                審判長法  官  林靜雯
法官起立朗讀判決主文、犯罪事實要旨、處罰條文、附記事項，
及告以上訴限制、期間並提出上訴狀之法院，且諭知記載其內容
：
一、主文：
    乙○○犯業務過失致人於死罪，處有期徒刑壹年。又犯肇事
    致人死亡逃逸罪，處有期徒刑拾月。應執行有期徒刑壹年陸
    月。緩刑肆年；並於中華民國玖拾捌年壹月貳拾肆日前向告
    訴人支付新臺幣伍拾萬元。
二、犯罪事實要旨：
    乙○○之職業為司機，為從事駕駛業務之人，於民國97年 6
    月13日上午11時30分許，自苗栗縣苑裡鎮海岸里10鄰海岸80
    之12號之勝記實業股份有限公司，駕駛315-QP號自用大貨車
    載運貨物前往彰化縣和美鎮，途中於苗栗縣苑裡鎮搭載其妻
    周采蕙後，西向行駛苗栗縣苑裡鎮縣○○里（俗稱
    中苗6 線），欲經台61線西濱公路而往，行經該140 號縣道
    與南北一路口時，見己方號誌為紅燈，竟率爾闖越，且應注
    意而未注意車前狀況，適陳碧蓮駕駛車號P78-781 號機車，
    依號誌指示南向行駛南北一路，於二路路中央遭該大貨車撞
    及，陳碧蓮因頭部外傷、胸部挫傷而顱內出血死亡。又乙○
    ○明知己車為重車，既撞及機車，機車駕駛人必將死亡或受
    傷，竟仍駕車離去，而逃逸之，經對向駕車停於紅燈前之張
    富凱、鄭永信目擊車禍過程報警處理，而循線查獲。
三、應適用之條文：
    刑法第185 條之4 、第276 條第2 項。
四、附記事項：
  1.經查被告未曾因故意犯罪而受有期徒刑以上刑之宣告，有臺
    灣高等法院被告前案紀錄表1 份在卷可稽，爰審酌被告於本
    件之過失程度重大及肇事後猶駕車離去逃逸，惡性非輕，實
    應嚴懲重罰，惟衡酌其於本院審理中尚能坦承犯行，犯後態
    度尚可，且與告訴人甲○○、梁瑋真、梁佳榛及梁雅宜等 4
    人達成民事和解，並表示願意由被告乙○○與案外人勝記實
    業股份有限公司，連帶給付賠償新台幣肆佰萬元（內含強制
    責任險賠償金新台幣壹佰伍拾萬元，第三人身意外險賠償金
    新台幣貳佰萬元及被告等給付賠償金新台幣伍拾萬元），其
    中強制責任險賠償金部份，已由原告等領取，另第三人身意
    外險賠償金新台幣貳佰萬元部分，由被告勝記實業股份有限
    公司向保險公司申請賠償（賠償金額匯入臺灣銀行大甲分行
    （總行代號004，分行代號0727，帳號000000000000 號，戶
    名梁雅宜）），剩餘新台幣伍拾萬元部分，由被告於98年 1
    月24日前給付告訴人暨告訴人代理人梁雅宜伍拾萬元（匯入
    臺灣銀行大甲分行（總行代號004，分行代號0727，帳號000
    000000000 號，戶名梁雅宜）），如有其中一部分未給付，
    視為全部到期等情（參見本院97年度交附民字第44、45號和
    解筆錄），堪認被告尚具悔意，經此教訓，當知警惕而無再
    犯之虞，故本院綜核各情，認所宣告之刑，以暫不執行為適
    當；復兼衡被告於本件之犯罪情節非輕，緩刑期間不宜過短
    ，爰依刑法第74條第1 項第1 款之規定，併予宣告緩刑4 年
    ，以啟自新。
  2.又本院斟酌告訴人權益之保障，並給予被告自新機會，認課
    予被告於緩刑期間向告訴人支付損害賠償之負擔，乃為適當
    ，爰據雙方民事合意條件，依刑法74條第2 項第3 款，併予
    宣告令被告應於98年1 月24日前，給付告訴人暨告訴人代理
    人梁雅宜新臺幣50萬元。又此部分依同條第4 項規定得為民
    事強制執行名義，及依同法第75條之1 第1 項第4 款規定，
    受緩刑之宣告，違反上開本院所定負擔情節重大，足認原宣
    告之緩刑難收其預期效果，而有執行刑罰之必要者，得撤銷
    其宣告，均附此敘明。
五、協商判決除有刑事訴訟法第455 條之4 第1 項第1 款於本訊
    問程序終結前，被告撤銷協商合意或檢察官撤回協商聲請者
    ；第2 款被告協商之意思非出於自由意志者；第4 款被告所
    犯之罪非第455 條之2 第1 項所定得以協商判決者；第6 款
    被告有其他較重之裁判上一罪之犯罪事實者；第7 款法院認
    應諭知免刑或免訴、不受理者情形之一，及違反同條第2 項
    「法院應於協商合意範圍內為判決；法院為協商判決所科之
    刑，以宣告緩刑或2 年以下有期徒刑、拘役或罰金為限」之
    規定者外，不得上訴。
六、如不服本件判決，而有前項各款所列情形之1 者，得自收受
    本判決筆錄正本之日起10日內，向本院提出上訴書狀，上訴
    於第2 審法院。
中    華    民    國    98    年    1     月    22    日
                  臺灣苗栗地方法院刑事第二庭
                            書記官  劉千瑄
                      審判長法  官  林靜雯
以上正本證明與原本無異。
                            書記官  劉千瑄
中    華    民    國    98    年    1     月    22    日
附記：本宣示判決筆錄論罪科刑法條全文
中華民國刑法第276 條第2 項：（業務過失致死罪）
從事業務之人，因業務上之過失犯前項之罪者，處5 年以下有期
徒刑或拘役，得併科3 千元以下罰金。
中華民國刑法第185 條之4 ：（肇事逃逸罪）
駕駛動力交通工具肇事，致人死傷而逃逸者，處6 月以上5 年以
下有期徒刑。


司法院資訊處製作；財團法人民間司法改革基金會備份。
